臺灣臺北地方法院刑事判決　　　　　　　99年度訴字第1954號
公　訴　人　臺灣臺北地方法院檢察署檢察官
被　　　告　黃建勳
選任辯護人　許瑞榮律師
上列被告因違反毒品危害防制條例案件，經檢察官提起公訴（99
年度偵字第18141號），本院判決如下：
    主    文
黃建勳持有第二級毒品純質淨重貳拾公克以上，處有期徒刑壹年
陸月。緩刑伍年，緩刑期內付保護管束。扣案之第二級毒品ＭＤ
ＭＡ之藍色圓形藥錠袋（共貳仟玖佰柒拾肆顆，驗前總純質淨
重合計肆佰肆拾柒點捌肆公克；驗餘淨重合計柒佰柒拾壹點捌玖
公克）均沒收銷燬；前開毒品之外包裝袋只均沒收。
    犯罪事實
一、黃建勳於民國99年間因參與球類運動賭博，向某真實姓名、
    年籍均不詳，綽號「小豪」之成年男子（下稱「小豪」）下
    注後，贏得新臺幣（下同）約24萬元之賭金。嗣於99年6月
    間某日，黃建勳在位於臺北市○○○路某處之「東城酒店」
    遇見「小豪」並向其追討前揭賭債，惟因「小豪」無法以現
    金清償賭債，遂提議以其所有之MDMA（俗稱搖頭丸）3袋（
    各為990顆、990顆、994顆，合計2,974顆〈990+990+994＝
    2,974〉；驗前總純質淨重合計為447.84公克，驗餘淨重合
    計為771.89公克）抵償。詎黃建勳明知MDMA係毒品危害防制
    條例所明定之第二級毒品，不得非法持有，竟仍同意「小豪
    」之提議，收受該3袋MDMA而非法持有之。嗣於99年7月30日
    0時30分許，因警在臺北市萬華區○○○路與梧州街口實施
    路檢，見黃建勳駕駛其向不知情之友人顏志霖所借車牌號碼
    為8889-UY號之自用小客車搭載不知情之友人劉銘琳、蔡昌
    豫及洪偉誠行經該處，形跡可疑而予以攔查，並經黃建勳同
    意搜索後，在上揭自用小客車後行李箱內，查扣前揭MDMA3
    袋，而查知上情。
二、案經臺北市政府警察局萬華分局報告臺灣臺北地方法院檢察
    署檢察官偵查起訴。
    理    由
一、證據能力部分：
    按被告以外之人於審判外之陳述，雖不符前4條（第159條之
    1至第159條之4）之規定，而經當事人於審判程序同意作為
    證據，法院審酌該言詞陳述或書面陳述作成時之情況，認為
    適當者，亦得為證據。當事人、代理人或辯護人於法院調查
    證據時，知有第159條第1項不得為證據之情形，而未於言詞
    辯論終結前聲明異議者，視為有前項之同意，刑事訴訟法第
    159條之5定有明文。本案以下所引用之證據，檢察官、被告
    黃建勳及其選任辯護人均對證據能力表示沒有意見，且迄言
    詞辯論終結均未就證據能力部分聲明異議，被告及其選任辯
    護人亦明確表示同意做為證據（參見本院卷第53頁），本院
    審酌該等證據方法於製作時尚無違法或不當情事，且客觀上
    亦無不可信之情況，堪認為適當，依上開規定，均有證據能
    力。
二、上揭被告未經許可而非法持有第二級毒品MDMA純質淨重20公
    克以上之犯罪事實，業據被告於警詢、偵查及本院審理時坦
    承不諱（見偵查卷第6頁、第51頁、第61頁，本院卷第54頁
    、第101頁），且扣案之藍色圓形藥錠3袋經警清點後，分別
    為990顆、990顆、994顆，合計2,974顆，另送驗後，檢出3,
    4-亞甲基雙氧甲基安非他命（即MDMA，俗稱搖頭丸；純度約
    58﹪，驗前總純質淨重合計為447.84公克；驗餘淨重合計為
    771.89公克）等情，此有臺北市政府警察局萬華分局99年12
    月17日北市警萬分刑字第09933341400號函及內政部警政署
    刑事警察局99年9月24日刑鑑字第0990126711號鑑定書各1份
    在卷可稽（見偵查卷第71頁，本院卷第50頁），足見被告持
    有扣案之第二級毒品MDMA3袋，且已逾毒品危害防制條例第1
    1條第4項犯罪構成要件所定的純質淨重20公克以上，要無疑
    義。綜上所述，被告前揭任意性之自白，有證據可佐，堪予
    採信。是被告持有第二級毒品MDMA且純質淨重20公克以上事
    實，堪以認定。本件事證明確，應依法論科。
三、論罪科刑之理由：
  (一)按MDMA（搖頭丸），屬毒品危害防制條例第2條第2項第2款
    規定之第二級毒品，故核被告之行為，係犯毒品危害防制條
    例第11條第4項之持有第二級毒品純質淨重20公克以上罪。
    檢察官認被告係犯毒品危害防制條例第4條第2項之販賣第二
    級毒品罪嫌云云，惟本院認被告此部分之犯罪不能證明（詳
    如後述），而毒品危害防制條例第4條第2項之販賣（而持有
    ）第二級毒品罪，與同條例第11條第4項之持有第二級毒品
    純質淨重20公克以上罪，皆有持有第二級毒品之行為；前者
    之罪乃後罪之特別規定，係以有販賣之意圖而持有為其加重
    處罰之條件，即令法律上之規範評價輕重容有不同，於訴訟
    法上仍不失為同一性之犯罪事實，其起訴基本事實相同，且
    與檢察官起訴認定之販賣第二級毒品罪具法條競合（吸收）
    之實質上一罪關係（詳如後述），本院亦已於審理時告知被
    告前開之罪名，並經被告答辯及選任辯護人為被告辯護（見
    本院卷第169頁背面），就被告之刑事辯護防禦權不生不利
    之影響。
  (二)選任辯護人雖為被告辯護稱；本案依照警察之查獲過程，警
    察並不確定被告置放於自小客車後行李箱者即為第二級毒品
    MDMA，是被告主動告知後才知悉，是本件被告符合自首減刑
    之要件等語。惟按「刑法第62條所謂發覺，並非以有偵查犯
    罪權之機關或人員確知其人犯罪無誤為必要，有確切之根據
    得為合理之可疑，而對犯罪行為人發生嫌疑時，即得謂為已
    發覺（最高法院72年台上字第641號判例意旨參照），原判
    決依憑警員詹捷州於原審之證述，認警察有上揭確切根據得
    合理嫌疑被告為本件殺人案犯罪行為人，即已發覺被告殺人
    犯行，因認被告於警察訊問時供承犯行，尚無自首規定之適
    用，自無不合」（最高法院94年度台上字第7385號判例意旨
    參照）；「自首以對於未發覺之罪投案而受裁判為要件，如
    案已發覺，則被告縱有投案陳述自己犯罪之事實，亦祇可謂
    為自白，不能認為自首（最高法院26年上字第484號判例意
    旨參照）。本件之查獲過程，業經證人（即案發時之查獲員
    警）郭家雄於本院審理時具結證述：伊在案發時係在萬華分
    局大理街派出所服務。當時伊在和平西路及梧州路口設一個
    攔檢點攔到被告，查車號後發覺車主（即證人顏志霖）有運
    輸毒品的前科，所以就進行再細部的盤查。當時車內有4個
    人，伊要求查看後車廂，經被告同意後打開，發覺有1包紙
    袋，大概與A4一樣大。上面有1張報紙覆蓋，經被告打開紙
    袋後，發現是顆粒狀的東西，因為之前有查獲過MDMA，所以
    覺得很像搖頭丸，問被告後，被告才說是搖頭丸。在該自小
    客車後行李箱發現有毒品之前，被告並沒有跟警方說其持有
    毒品之事等語（參見本院卷第143頁背面至第145頁）。稽諸
    上情，足見被告雖同意證人郭家雄搜索所駕駛之自小客車，
    惟並未主動告知後行李箱有其所持有之MDMA等物，係直至證
    人郭家雄發覺後行李箱之紙袋，再經被告同意打開後看見3
    包夾鍊袋內為圓形錠狀物後，依其擔任警察之經驗，已有相
    當合理懷疑該等物品為MDMA後，向被告詢問，被告始告知確
    為MDMA。故依上揭最高法院判例、判決意旨，被告於案發時
    告知所持有之物為MDMA時，警察已對其涉毒品危害防制條例
    犯罪生有合理懷疑而已發覺犯罪，被告僅能謂係自白，尚非
    自首，而無刑法第62條自首得減輕其刑之適用，被告之選任
    辯護人上揭辯護意旨，於法不合，併此敘明。
  (三)爰審酌被告：(1)前無犯罪紀錄，素行尚佳，此有臺灣高等法
    院被告前案紀錄表1份在卷可稽；(2)明知國家對於查緝毒品
    之禁令，猶非法持有第二級毒品，且持有數量非微，遠逾立
    法者所定純質淨重20公克之形罰標準，若流入市面，犯罪所
    生危害不容小覷；(3)持有毒品目的係用以抵償債務之犯罪動
    機、現仍就讀職業學校之智識程度；(4)生活狀況及坦承犯行
    、犯後態度等一切情狀，量處如主文所示之刑。
  (四)被告前未曾因故意犯罪受有期徒刑以上刑之宣告，業如上述
    ，其因一時失慮，致犯本案，惟犯後已知坦承，態度尚稱良
    好，對所為甚為後悔，現仍就學中（被告之學生證正反面影
    本參照，見本院卷第115頁），堪認被告經此次刑事程序後
    ，應能知所警惕，而無再犯之虞，認對其所宣告之刑，以暫
    不執行為適當，爰併予宣告如主文所示之緩刑，以勵自新。
    然為使被告深切知錯、記取教訓，並導正被告價值觀及建立
    正確之法治觀念，另諭知其於緩刑期內併付保護管束，俾由
    地方法院檢察署之觀護人予以適當之督促，發揮附條件緩刑
    制度之立意及避免短期自由刑執行所肇致之弊端。
  (五)沒收部分：
    扣案之第二級MDMA3袋（各為990顆、990顆、994顆，合計2,
    974顆〈990+990+994＝2,974〉；驗前總純質淨重合計為447
    .84公克，驗餘淨重合計為771.89公克），為查獲之第二級
    毒品，業經鑑定如前，應依毒品危害防制條例第18條第1項
    前段規定，不問屬於犯人與否，宣告沒收銷燬之。至於因鑑
    驗所需取樣之部分，業已鑑析用罄，毋庸為沒收之諭知。另
    包裝上開第2級毒品之夾鏈袋3只，係被告所有，核其用途，
    係用以包裹扣案之第二級毒品，防止受潮，並便利被告持有
    ，自屬供本案犯罪所用之物，應依刑法第38條第1項第2款之
    規定，宣告沒收。又扣案之迅知嗎啡/甲基安非他命二合一
    檢驗試劑1包，被告自承為朋友所交付，未做其他用途使用
    ，另扣案之3支行動電話（分別為：(1)廠牌及型號為三星ANY
    CALL，插用號碼0000000000號之SIM卡；(2)廠牌及型號為SON
    Y ERICSSON W995，插用號碼0000000000號之SIM卡；(3)廠牌
    為NOKIA，插用序號為0000000000000號之SIM卡，經查號碼
    為0000000000），被告自承其中廠牌為三星及SONYERICSSON
    之2支行動電話，為伊姊姊申辦後交由其所有並持用，另支
    廠牌為NOKIA之行動電話則為某位朋友掉在伊車上等語（參
    本院卷第53頁背面、第170頁背面），此外，並有上揭3支行
    動電話資料查詢單3紙及亞太電信行動電話服務申請書（號
    碼000 0000000號部分）影本1份在卷可參（見本院卷第14頁
    、第16頁、第45頁、第131頁至第133頁），惟依據卷證，無
    法認定係供被告為上揭犯罪所用之物，爰均不另為沒收之諭
    知。
四、公訴意旨略以：被告明知MDMA屬毒品危害防制條例第2條第2
    項所規範之第二級毒品，依法不得販賣，竟意圖營利，基於
    販賣第二級毒品MDMA之犯意，於99年5月間某日，在臺北市
    ○○○路附近之東城酒店內，以24萬元價格向「小豪」販入
    第二級毒品MDMA3大包（各為990顆、990顆、994顆，合計2,
    974顆〈990+990+994＝2,974〉；驗前總純質淨重合計為447
    .84公克，驗餘淨重合計為771.89公克）以牟利。嗣於99年7
    月30日0時30分許，在臺北市萬華區○○○路與梧州街口，
    因警實施路檢，見被告駕駛車號8889-UY號自小客車形跡可
    疑，當場盤查，經被告同意搜索，在該自小客車後行李箱內
    ，查扣上揭第二級毒品MDMA3大包、二合一檢驗試劑1包及行
    動電話3支。因認本件被告係涉犯毒品危害防制條例第4條第
    2項販賣第二級毒品罪嫌等語。並以：(1)被告於警詢及偵查
    中之供述、(2)搜索扣押筆錄、扣押物品目錄表、毒品初步鑑
    驗報告單各1紙、照片6張、(3)內政部警政署刑事警察局99年
    9 月24日刑鑑字第0990126711號鑑定書、(4)臺北市政府警察
    局偵辦毒品案件尿液檢體委驗單、臺灣尖端先進生技醫藥股
    份有限公司報告日期：99年8月11日、報告序號：萬華-6之
    濫用藥物檢驗報告等為其論據。然而：
  (一)按犯罪事實應依證據認定之，無證據不得認定犯罪事實；又
    不能證明被告犯罪者，應諭知無罪之判決，刑事訴訟法第15
    4條第2項、第301條第1項分別定有明文。而刑事訴訟法上所
    謂認定犯罪事實之證據，係指足以認定被告確有犯罪行為之
    積極證據而言，該項證據自須適合於被告犯罪事實之認定，
    始得採為斷罪資料。如未能發現相當證據，或證據不足以證
    明，自不能以推測或擬制之方法，以為裁判之基礎。又刑事
    訴訟上證明之資料，無論其為直接或間接證據，均須達於通
    常一般之人均不致有所懷疑，而得確信其為真實之程度，始
    得據為有罪之認定，若其關於被告是否犯罪之證明未能達此
    程度，而有合理性懷疑之存在，致使無從形成有罪之確信，
    根據「罪證有疑，利於被告」之證據法則，即不得遽為不利
    被告之認定（最高法院29年度上字第3105號、40年度台上字
    第86號、76年度台上字第4986號判例意旨參照）。次按所謂
    意圖，乃犯罪構成之主觀違法要素，亦屬犯罪之成立要件。
    行為人是否具有販賣之意圖而持有毒品，須以嚴格之證據證
    明之，亦即必須有相當之客觀事實，足以表徵其主觀意念之
    遂行性及確實性，始足當之（最高法院96年度台上字第1772
    號判決意旨參照）。
  (二)訊據被告堅決否認有何販賣第二級毒品犯行，辯稱：伊因參
    與球類運動賭博，向「小豪」下注而贏得約24萬元之賭金。
    之後向「小豪」追討賭債，然「小豪」無法以現金清償賭債
    ，遂接受「小豪」提議暫時以「小豪」所有之扣案3袋MDMA
    抵償，等「小豪」有錢再贖回去，而且伊本來就有施用MDMA
    的習慣，「小豪」也表示伊若要施用，可以直接拿那3袋內
    的MDMA施用，再以1公克300元之價格計算費用，「小豪」有
    說那3大袋MDMA約800公克等語。選任辯護人辯護意旨另略以
    ：本案除了扣案的毒品數量較多之外，並無證人指證及監聽
    譯文，亦未扣有大量的小包分裝袋、帳冊及現金贓款等，無
    法證明被告有營利的意圖。另證人洪偉誠及顏志霖於本院均
    已證稱被告確實有施用MDMA的習慣。至被告尿液檢驗報告雖
    呈陰性反應，惟被告自始均自承係在案發前一周施用MDMA，
    至案發時已有一個禮拜未施用，所以尿液報告呈現陰性反應
    並未違背論理法則，被告實無販賣第二級毒品之罪行等語。
  (三)經查：
  1.販賣毒品罪，固祗須以營利為目的，予以販入或賣出，有一
    於此，其犯罪即為完成，不以販入後復行賣出為要件；然而
    成立該罪仍須行為人主觀上有營利之目的，客觀上有販入或
    賣出之行為，始得成立（最高法院92年度台上字第1288號判
    決意旨參照）。查本件被告雖持有扣案之3袋MDMA，然持有
    毒品之原因甚夥，本有多端，或僅係單純持有，或係為供己
    或他人施用、或為販賣、或為運輸等原因而持有，此亦毒品
    危害防制條例第4條至第11條，分別視持有原因之不同，而
    異其構成要件及法定刑之緣故，職是，被告是否涉犯販賣第
    二級毒品罪，仍應視其他事證綜合論斷，尚不得僅憑被告持
    有扣案毒品或扣案毒品之數量多寡，即遽認其係以營利之目
    的販入而持有。
  2.以本件查獲過程而論，被告並非經警依法實施通訊監察，查
    得其與他人交涉買賣毒品，亦非經他人指述被告有何販毒行
    為，而予查獲。僅因警員執行路檢勤務攔查被告所駕駛之自
    小客車，因該自小客車之登記所有人即證人顏志霖有違反毒
    品危害防制條例之前科，遂徵得被告同意後搜索該自小客車
    ，並於後車箱內查扣扣案之3袋MDMA及迅知嗎啡/甲基安非他
    命二合一檢驗試劑1包及被告所持有之上揭3支行動電話等物
    ，方才查悉被告持有扣案毒品之情，業經證人（本案查獲員
    警）郭家雄於本院審理時證述明確（參見本院卷第143頁背
    面至第145頁），並有證人郭家雄於100年2月22日所提呈之
    職務報告1紙（見本院卷第123頁）在卷可憑。而本案除扣得
    上揭物品外，並無任何毒品買受者之指證或有其他相關通聯
    紀錄、監聽內容（如譯文、簡訊等）等積極事證可資佐證，
    亦未扣得任何其他一般販毒案件之補強證據，諸如：電子磅
    秤、分裝袋、分裝匙等分裝、計量工具之通常用於販毒所需
    之器物，或其他足以表徵被告販賣意圖遂行性及確實性之證
    據。基於無罪推定及罪證有疑、利於被告之原則，自不足認
    定被告有何意圖營利販入第二級毒品之行為。
  3.又本案被告於查獲當時之驗尿報告（上揭臺灣尖端先進生技
    醫藥股份有限公司濫用藥物檢驗報告參照，見偵查卷第73頁
    ），雖呈現MDMA陰性反應，惟被告供明其雖有施用MDMA 習
    慣，但沒有每天吃，想吃就吃，不想吃就沒吃，查獲前最後
    1次施用係於前1週內施用等語。衡酌毒品施用後於尿液中可
    檢出之時間，受施用劑量及頻率、施用方式、飲水量之多寡
    、個人體質及其代謝情況等因素所影響，因個案而有異。依
    據Disposition of Toxic Drugs and Chemi cals in Man
    第五版之記載，施用MDMA後3天內約有65%以原態及7%以MDA
    形態排泄於尿液中。一般施用MDMA後於尿液中可檢出之最長
    期間為1至4天，有行政院衛生署管製藥品管理局92年3月10
    日管檢字第0920001495號函、同年4月16日管檢字第092
    0002351號函可供參照。故可知若未於一定時間內施用毒品
    ，則無法自尿液篩檢出該毒品或其代謝物之反應，因此，能
    否以被告尿液檢體嗣檢驗呈MDMA陰性反應，即認被告所辯不
    可採？非無斟酌餘地。況證人洪偉誠（案發當日與被告同車
    之友人）及顏志霖（案發當日被告所駕駛自小客車之所有人
    ）於本院審理時均具結證述曾數次目擊被告施用搖頭丸等語
    （參見本院卷第10 1頁背面至第104頁背面、第106頁至其背
    面、第148頁及其背面）。基此，自難認被告辯稱因於案發
    前數日未施用MDMA，故驗尿報告呈現陰性反應等語不可採，
    亦無從遽予推論被告即無施用MDMA習性，所持有之MDMA自均
    為意圖營利之目的販入而持有至明。
  4.至被告於警詢及偵訊中雖陳稱係以24萬元之代價向「小豪」
    購買扣案之MDMA3袋之情，於本院則另陳述：扣案之MDMA3袋
    係因「小豪」積欠賭債而予以抵償，於警詢及偵訊中未陳述
    以扣案毒品抵償賭債一事，係怕另涉犯賭博罪等語，所辯前
    後雖有不一、反覆，然按被告本無自證無罪之義務，苟積極
    證據不足證明犯罪事實時，縱被告之抗辯或反證係屬虛偽不
    成立，仍不得因此即遽為有罪之認定」（最高法院21年上字
    第474號、30年上字第482號判例及95年度台上字第6080號判
    決意旨參照）。被告迭於警詢、偵訊及本院審理中，本均否
    認有何販賣第二級毒品犯行。從而，依上揭判例及判決意旨
    ，於積極證據不足證明犯罪事實時，被告之抗辯縱屬不成立
    ，或其供述有前後不一、相互矛盾或令人啟疑之情形，非有
    其他積極的證據，亦不得因此即遽為被告有罪之認定，自不
    得執為對被告不利之判斷，附此敘明。
  5.另檢察官所提出之搜索扣押筆錄、扣押物品目錄表、毒品初
    步鑑驗報告單各1紙、內政部警政署刑事警察局99年9月24日
    刑鑑字第0990126711號鑑定書及照片6張等證據資料，亦僅
    能證明被告持有第二級毒品MDMA3袋、純質淨重20公克以上
    （合計2,974顆；純度約58﹪，驗前總純質淨重合計為447.8
    4公克，驗餘淨重合計為771.89公克）之事實，自亦無法擬
    制認定被告即係意圖營利而販入該等第二級毒品MDMA。
  (三)綜上所述，檢察官認被告此部分涉嫌前揭犯行所憑之證據，
    尚未達於通常一般之人均不致有所懷疑，而得確信其為真實
    之程度，依刑事訴訟制度「倘有懷疑，即從被告之利益為解
    釋」、「被告應被推定為無罪」之證據法則，即難據以為不
    利於被告之認定。此外，本院依卷內現存全部證據資料，復
    查無其他證據足資認定被告確有檢察官起訴販賣第二級毒品
    MDMA之犯行，即屬不能證明被告此部分犯罪。惟按實質上或
    裁判上一罪之案件，檢察官就犯罪事實一部起訴者，依刑事
    訴訟法第267條規定，其效力及於全部，受訴法院基於審判
    不可分原則，對於未經起訴之其餘事實，應合一審判，此為
    犯罪事實之一部擴張；同理，檢察官所起訴之全部事實，經
    法院審理結果認為一部不能證明犯罪或行為不罰時，僅於判
    決理由內說明不另為無罪之諭知，毋庸於主文內為無罪之宣
    示，此為犯罪事實之一部縮減。至於刑事訴訟法第300條所
    規定，有罪之判決，得就起訴之犯罪事實，變更檢察官所引
    應適用之法條者，係指法院在事實同一之範圍內，不變更起
    訴之犯罪事實；亦即在不擴張及減縮原訴之原則下，於不妨
    害基本社會事實同一之範圍內，始得自由認定事實，適用法
    律。三者不能混為一談。詳言之，檢察官依實質上或裁判上
    一罪起訴之甲、乙事實，經法院審理結果，如認為甲事實不
    能證明其犯罪或屬不罰，但係犯有實質上或裁判上一罪關係
    之乙、丙事實時。關於甲事實部分，為犯罪事實之減縮，僅
    於理由說明，不另為無罪之諭知；關於丙事實部分，則為犯
    罪事實之擴張，依審判不可分原則，應合一審判，均不發生
    變更起訴法條問題（最高法院80年度台上字第7106號、92年
    度台上字第1841號、96年度台上字第7106號、97年度台上字
    第6351號判決意旨參照）；故檢察官起訴販賣毒品罪，而法
    院認係意圖販賣而持有毒品罪時，應依法變更起訴法條；如
    起訴販賣毒品罪，而法院認係持有毒品罪時，則無庸變更起
    訴法條，但就販賣毒品罪不另為無罪之諭知。檢察官既認被
    告係基於販賣毒品之犯意而持有扣案毒品，則此部分犯行與
    本院前開認定持有毒品之罪間，具有高低度吸收之實質上一
    罪關係，揆之前開說明，爰就此部分不另為無罪之諭知。
據上論斷，應依刑事訴訟法第299條第1項前段，毒品危害防制條
例第11條第4項、第18條第1項前段，刑法第11條、第74條第1項
第1款、第93條第1項、第38條第1項第2款。
本案經檢察官林妙蓁到庭執行職務
中    華    民    國   100    年    4     月    25    日
                  刑事第八庭審判長法  官  徐千惠
                                  法  官  陳雯珊
                                  法  官  古瑞君
以上正本證明與原本無異。
如不服本判決應於收受送達後10日內向本院提出上訴書狀，並應
敘述具體理由；其未敘述上訴理由者，應於上訴期間屆滿後20日
內向本院補提理由書（均須按他造當事人之人數附繕）「切勿逕
送上級法院」。
                                  書記官  莊宜諳
中    華    民    國   100    年    4     月    25    日
附錄本案論罪科刑法條全文：
毒品危害防制條例第11條
持有第一級毒品者，處 3 年以下有期徒刑、拘役或新臺幣 5 萬
元以下罰金。
持有第二級毒品者，處 2 年以下有期徒刑、拘役或新臺幣 3 萬
元以下罰金。
持有第一級毒品純質淨重十公克以上者，處 1 年以上 7 年以下
有期徒刑，得併科新臺幣 1 百萬元以下罰金。
持有第二級毒品純質淨重二十公克以上者，處 6 月以上 5 年以
下有期徒刑，得併科新臺幣 70 萬元以下罰金。
持有第三級毒品純質淨重二十公克以上者，處 3 年以下有期徒
刑，得併科新臺幣 30 萬元以下罰金。
持有第四級毒品純質淨重二十公克以上者，處 1 年以下有期徒
刑，得併科新臺幣 10 萬元以下罰金。
持有專供製造或施用第一級、第二級毒品之器具者，處 1 年以
下有期徒刑、拘役或新臺幣 1 萬元以下罰金。